* Mötesprotokoll för IT-Gården
Organisationsnummer: 802521-1387
Datum: 2019-2-22
Tid: 17:15
Plats: Linnéuniversitetet Växjö

** § 1 Mötets Öppnande
Mötet öppnades.
** § 2 Närvarande
Cristian Babes
Amata Anantaprayoon
Fartun jama
Haneen Mohialdeen
Marcus Mueller

** § 3 Val av justerare
Haneen Mohialdeen

** § 4 Godkännande av dagordning
Godkänd

** § 5 Senaste mötesprotokoll
Förra mötet var snabbt ihopsatt i syfte att kunna få alla nödvändiga dokument för öppnande av bankkonto. Vi behöver idag gå igenom komplettering av bankärende.

** § 6 Utvecklande av material
Vid frågan av vad de vill lära sig svarade flera javascript/web development.

Hur ska vi lära ut detta?
  - Förslag 1: codecademy.com (Först 7days free trial, sedan sponsorer att betala konton?) $19.99/månad
  - Förslag 2: VScode + w3schools.com (gratis men kräver VScode på datorerna)
  - Förslag 3: freecodecamp.org

*** micro:bits
Skapande av nya övningar behövs. Vi borde gör något simpelt med alla features.
Befintliga:
  - Hello world
  - Temperature
Att skapa:
  - Ljussensor
  - Knappar

En mall för dessa vore också bra. Befintliga kan användas i detta syfte tills vidare.

Vad finns det för roliga addons/extras vi kan köpa in till våra micro:bits?

Micro bit webbsida. 
Använda micro:bits projects bok och skapa roliga project (Amata)

*** Arduino
Skapande av nya övningar behövs men verkar som om alla ungdomar måste lära sig lite c++ först(Cristian). 

https://hackernoon.com/top-5-free-c-courses-to-learn-programming-in-2019-d27352277da0?gi=ee2c015b0c96

** § 7 Tidrapportering
Än så länge har namn på de ledare närvarande på “gårdstimmar” skrivits upp. 
En plats och dokument för tidsrapportering behövs skapas.

Vi behöver besluta om jobbade timmar ska betalas ut när möjlighet finns.

Vi röstar på att vi kommer betala till lederna som har jobbat under de senaste veckorna.

** § 8 Marknadsföring
Det är snart dags att sprida information om oss och vad vi gör. Eftersom vi fortfarande formas och utvecklas varje vecka så kanske vi inte ska förhasta oss. Dock finns det saker att göra samt kommande upplägg att planera.

De intresserade av att hjälpa till med att hålla vår FB sida aktiv skickar sin FB email till Marcus M för att bli “editor” av sidan.

Ta bilder/videos för senare användning

Förtydligande av våra mål och vad vi gör för att uppnå dem

Alla ledare hjälper till att hålla vår FB aktive. 

** § 9 gdrive
Vi använder just nu en google drive där vi samlar allt IT-Gården relaterat. Se till att alla är inbjudna. Skapa även nödvändiga dokumenten för: tidrapport, veckoplanering, deltagare (vilka som kom till gården vid tillfällen). Marcus tar hand om detta.

** § 10 Övrigt
Skapa en webbsida samt domän (github?)

Tisdag den 26/2 Marcus ska prata med studien främmande om studiecirkel.

Main task now is to fix the bank application and send it back to stockholm.

One of us need to go to KET meeting + talk with Diana about it. We need sponsor!  

** § Mötets avslutande
Mötet avslutades

